臺灣臺北地方法院民事判決             100年度訴字第4980號
原      告  台北富邦商業銀行股份有限公司
法定代理人  韓蔚廷
訴訟代理人  張毓麟
被      告  林嘉俊
上列當事人間請求清償借款事件，本院於民國100年12月27日言
詞辯論終結，判決如下：
    主  文
被告應給付原告如附表所示之本金、利息及違約金。
訴訟費用由被告負擔。
    事實及理由
壹、程序方面：
一、按當事人得合意定第一審管轄法院，民事訴訟法第24條第1
    項前段定有明文。查兩造於信用貸款契約書第16條約定，合
    意以本院為第一審管轄法院，是本院就本件訴訟自有管轄權
    ，合先敘明。
二、原富邦商業銀行股份有限公司（下稱富邦銀行）於民國94年
    1月1日與台北銀行股份有限公司（下稱台北銀行）合併，富
    邦銀行為消滅銀行，台北銀行則為存續銀行，合併後名稱為
    台北富邦商業銀行股份有限公司（下稱台北富邦銀行）即原
    告，此有經濟部94年1月3日經授商字第09301242100號函在
    卷可稽。依公司法第75條規定，原富邦銀行之權利即應由原
    告概括承受，是本件以台北富邦銀行為原告，核無不合，自
    應准許。
貳、實體方面：
一、原告起訴主張：
  (一)被告於民國98年6月29日向原告借款新臺幣（下同）35萬元
    ，約定分60期攤還，並按月攤繳本息，利息採固定利率6.99
    %計算；被告如未按期攤還本息時，其債務即視為全部到期
    ，借款人喪失期限利益，除應給付前開本息外，並應自遲延
    之日起至清償日止，其逾期6個月以內按前開利率之10% 加
    計違約金，逾期超過6個月部分則按前開利率20%計算。然被
    告僅攤還本息至100年7月28日止，尚有如附表編號1所示之
    本金、利息及違約金未還。
  (二)被告另於100年1月17日向原告借款25萬元，約定借款期間共
    計5年，按月依固定利率8.37%計算利息；如未按期返還本息
    時，其債務即視為全部到期，借款人喪失期限利益，除應給
    付前開本息外，自遲延之日起至清償日止，其逾期6個月以
    內按前開利率之10%加計違約金，逾期超過6個月部分則按前
    開利率20%計算。惟被告攤還本息至100年7月16日止，即未
    再依約清償，依前揭約定，被告尚應給付如附表編號2所示
    之本金、利息及違約金予原告。
  (三)被告又於100年1月24日向原告請領信用卡（卡號：00000000
    00000000，卡別：MASTERCARD）並經核發消費使用，約定被
    告就前揭信用卡使用所生之債務，應按月攤繳本息；如未按
    期攤還本息時，其債務即視為全部到期，借款人喪失期限利
    益。又遲延給付本金或利息時，應自最後繳款截止日之翌日
    起至清償日止，按年息19.98%計息，並按前開利率10%加計3
    期違約金。詎被告至100年10月12日止，尚積欠6萬1,607元
    （其中5萬9,491元為消費款，2,116元為循環利息及違約金
    ）未清償。茲依原告主動調降後之利率，請求如附表編號3
    所示之本金、利息及違約金。
  (四)為此，爰依消費借貸契約及信用卡使用契約之法律關係提起
    本訴，請求被告清償上揭所欠之本金、利息及違約金等語。
    並聲明：如主文第一項所示。
二、被告則以：原告主張之借款、還款金額均無誤等語置辯。並
    聲明：原告之訴駁回。
三、經查，原告主張上情，業據提出信用卡申請書暨約定條款、
    帳務明細、客戶消費明細資料、信用貸款契約書、放款明細
    、借據暨約定書及臺幣放款利率查詢等件為憑。且被告到庭
    後對於前開所欠款項亦不爭執，自堪信原告主張之事實為真
    ，從而，原告訴請被告給付如主文第一項所示之金額、利息
    及違約金，洵屬正當，應予准許。
四、訴訟費用負擔之依據：民事訴訟法第78條。
中    華    民    國   100    年    12    月    30    日
                  民事第三庭   審判長法  官  郭美杏
                                     法  官  汪怡君
                                     法  官  吳若萍
以上正本係照原本作成。
如對本判決上訴，須於判決送達後20日內向本院提出上訴狀。如
委任律師提起上訴者，應一併繳納上訴審裁判費。
中    華    民    國   100    年    12    月    30    日
                                     書記官  王妤甄
┌──────────────────────────────────────────┐
│ 附表：                                                                             │
├──┬────┬──────┬──────┬───┬───────┬────────┤
│編號│  產品  │  請求金額  │  計息本金  │年利率│利息計算期間  │違約金計算方式  │
│    │        │ （新臺幣） │ （新臺幣） │(%)   │              │                │
├──┼────┼──────┼──────┼───┼───────┼────────┤
│１  │信用貸款│21萬8,803元 │ 21萬8,803元│6.99% │自100年7月29日│自100年8月30日起│
│    │        │            │            │      │起至清償日止  │至清償日止，逾期│
│    │        │            │            │      │              │在6個月以內按前 │
│    │        │            │            │      │              │開利率10%計算， │
│    │        │            │            │      │              │逾期超過6個月部 │
│    │        │            │            │      │              │分按前開利率20% │
│    │        │            │            │      │              │計付違約金      │
├──┼────┼──────┼──────┼───┼───────┼────────┤
│ ２ │信用貸款│22萬9,309元 │22萬9,309元 │ 8.37%│自100年7月17日│自99年8月18日起 │
│    │        │            │            │      │起至清償日止  │至清償日止，逾期│
│    │        │            │            │      │              │在6個月以內按前 │
│    │        │            │            │      │              │開利率10%計算， │
│    │        │            │            │      │              │逾期超過6個月部 │
│    │        │            │            │      │              │分按前開利率20% │
│    │        │            │            │      │              │計付違約金      │
├──┼────┼──────┼──────┼───┼───────┼────────┤
│ ３ │ 信用卡 │ 6萬1,607元 │ 5萬5,870元 │ 8.87%│自100年10月13 │500 元          │
│    │        │            ├──────┼───┤日起至清償日止│                │
│    │        │            │    3,621元 │17.73%│              │                │
└──┴────┴──────┴──────┴───┴───────┴────────┘